【裁判字號】    95,上易,427
【裁判日期】    950608
【裁判案由】    竊盜
【裁判全文】
臺灣高等法院臺中分院刑事判決         95年度上易字第427號
上  訴  人  臺灣南投地方法院檢察署檢察官
被      告  乙○○
上列上訴人因被告竊盜案件，不服臺灣南投地方法院95年度易字
第64號，中華民國95年3月6日第一審判決（起訴案號：臺灣南投
地方法院檢察署95年度偵字第118號)，提起上訴，本院判決如下
：
    主  文
上訴駁回。
    事實及理由
一、本案經本院審理結果，認第一審判決認事用法及量刑均無不
    當，應予維持，並引用第一審判決書記載之事實、證據及理
    由（如附件）。
二、上訴意旨略以：本件原審於95年 2月20日行準備程序時，公
    訴人曾當庭表示：「被告乙○○天生唇裂，社經地位較一般
    人薄弱，智慮亦較淺薄，雖其有竊盜前科並經諭知緩刑之宣
    告，惟本件在未傳喚兩名被害人到庭陳述是否原諒被告之犯
    行前，即予量刑，對被告將來是否執行有期徒刑有重大影響
    ，被告亦當庭表明有與被害人和解之意願，故不宜進行簡式
    審判程序」等語，公訴人既認即時進行簡式審判程序並不適
    宜，原審準備程序筆錄第 3頁記載「本檢察官同意進行簡式
    審判程序，」云云，顯有誤會。而原審刑事裁定僅以制式印
    製之例稿記載：「本件被告所犯係死刑、無期徒刑、最輕本
    刑為 3年以上有期徒刑以外之罪，被告於準備程序中，就被
    訴事實為有罪之陳述，經法官告知簡式審判程序之旨，並聽
    取公訴人、被告及辯護人之意見後，本院認為適宜由受命法
    官獨任進行簡式審判程序」云云，然經調卷審閱後，並未見
    該裁定就是否適宜進行簡式審判程序一節，於評議中使審判
    長、陪席法官對於公訴人意見為充份且實質之表達，及不採
    納之理由，實有不當。另被告於89年 9月21日，曾因竊盜案
    件，經判處拘役30日，緩刑2年確定，而本件係侵入住宅竊
    盜案件，雖與被害人和解，但原審卻僅諭知緩刑2年，尚屬
    過輕，應諭知緩刑3年，並於緩刑期間內付保護管束較為適
    宜等語。
三、經查：
  (一)按除被告所犯為死刑、無期徒刑、最輕本刑為 3年以上有期
    徒刑之罪或高等法院管轄第一審案件者外，於法院行準備程
    序進行中，被告先就被訴事實為有罪之陳述時，審判長得告
    知被告簡式審判程序之旨，並聽取當事人、代理人、辯護人
    及輔佐人之意見後，裁定進行簡式審判程序，刑事訴訟法第
    273條之1第1項定有明文。查，本件被告係犯刑法第321條第
    1項第2款之加重竊盜罪，其法定本刑為有期徒刑6月以上5年
    以下之罪，且被告於原審行準備程序時，就被訴之事實為有
    罪之陳述，依上開刑事訴訟法之規定，原審於聽取公訴人、
    被告之意見後，裁定進行簡式審判程序核無不合。雖原審改
    行簡式審判程序之裁定，未論述何以不採納公訴人所表達之
    意，亦僅裁定理由之敘述是否完備之問題，不能因此即認原
    審改行簡式審判程序，有何違法、不當之處。
  (二)按刑之量定，係實體法上賦予法院得自由裁量之事項，倘其
    未逾越法律所規定之範圍，又未明顯違背正義，即不得任意
    指摘為違法。本件原審量刑時，已依刑法第57之規定審酌被
    告因一時貪念，思慮未週，所生危害非鉅，犯罪情節尚屬輕
    微，犯罪後尚能坦承犯行，態度良好，已與被害人達成民事
    和解，尚知悔改，所得不多等一切情狀，量處罪刑。並參酌
    被告前未曾受有期徒刑以上刑之宣告，經此起訴審判後，當
    能知所警惕，信無再犯之虞，並宣告緩刑 2年，經核並未逾
    越法律所規定之範圍，又無明顯違背正義。
  (三)公訴人在本院未提出其他證據，其執前詞上訴，指摘原判決
    不當，為無理由，應予駁回。
四、據上論斷，應依刑事訴訟法第373條、第368條，判決如主文
    。
本案經檢察官甲○○到庭執行職務。
中    華    民    國    95    年    6     月    8     日
               刑事第十庭  審判長法  官  林  照  明
                                 法  官  唐  光  義
                                 法  官  蔡  名  曜
上列正本證明與原本無異。
不得上訴。
                                 書記官  劉  恒  宏
中    華    民    國    95    年    6     月    16    日
附錄本判決論罪科刑法條：
中華民國刑法第321條
犯竊盜罪而有左列情形之一者，處 6 月以上、 5 年以下有期徒
刑：
一  於夜間侵入住宅或有人居住之建築物、船艦或隱匿其內而犯
    之者。
二  毀越門扇、牆垣或其他安全設備而犯之者。
三  攜帶兇器而犯之者。
四  結夥三人以上而犯之者。
五  乘火災、水災或其他災害之際而犯之者。
六  在車站或埠頭而犯之者。
    前項之未遂犯罰之。
                                                      Ａ


司法院資訊處製作；財團法人民間司法改革基金會備份。
